臺灣高等法院刑事判決　　　　　　　　94年度上易字第1138號
上　訴　人
即　被　告　甲○○
　　　　　　　　　　　樓
上列上訴人因侵占案件，不服臺灣板橋地方法院94年度易字第41
8號，中華民國94年6月10日第一審判決（起訴案號：臺灣板橋地
方法院檢察署94年度偵字第3298號）提起上訴，本院判決如下：
    主  文
上訴駁回。
甲○○緩刑參年。
    事實及理由
一、本案經本院審理結果，認第一審以上訴人即被告甲○○犯刑
    法第336條第2項之業務侵占罪，判處有期徒刑柒月，認事用
    法及量刑均無不當，應予維持，並引用第一審判決書記載之
    事實、證據及理由（如附件）。
二、被告上訴意旨以：原判決量刑過重云云。經查：刑法第336
    條第2項業務侵占罪，法定本刑為6月以上5年以下有期徒刑
    ，得併科3千元以下罰金，被告先後多次侵占業務上所收貨
    款，為連續犯，應加重其刑；原審審酌被告枉顧他人信任，
    貪圖私利犯案，其犯罪動機、目的，侵占數額、犯罪時間甚
    長等一切情狀，判處有期徒刑柒月，已屬輕度之刑，上訴意
    旨稱原判決量刑過重云云，並無理由，應予駁回。
三、被告前未曾受有期徒刑以上刑之宣告，有本院被告前案紀錄
    表在卷可稽，犯後業與被害人達成民事上和解，賠償新台幣
    四十萬元，被害人就所餘金額同意不再追討，有台北縣三峽
    鎮調解委員會調解筆錄一紙可稽，被告經此科刑教訓，應知
    警惕，信無再犯之虞。且經告訴人到庭親自為被告求取緩刑
    ，本院綜合被告犯罪情狀，認其所受宣告之刑以暫不執行為
    適當，爰併諭知緩刑參年，以勵自新。
四、適用之法律：刑事訴訟法第373條、第368條，刑法第74條第
    1款。
本案經檢察官覃正祥到庭執行職務。
中　　華　　民　　國　　94　　年　　8 　　月　　11　　日
　　　　　　　　　刑事第九庭  審判長法　官  陳  祐  治
      　　　　　　　　　　　　　　  法　官  王　炳　梁
　　　                              法  官　陳　晴　教
以上正本證明與原本無異。
不得上訴。
                                    書記官　郭　台　發
中　　華　　民　　國　　94　　年　　8 　　月　　12　　日
附錄：本案論罪科刑法條全文
刑法第336條第2項
對於業務上所持有之物，犯前條第 1 項之罪者，處六月以上五年
以下有期徒刑，得併科 3000 元以下罰金。
附件：
臺灣板橋地方法院刑事判決　　　　　　　 94年度易字第418號
公訴人  臺灣板橋地方法院檢察署檢察官
被　告　甲○○  男  52歲（民國○○年○月○○日生）
    　　　　  　身分證統一編號：Ｚ000000000號
                住臺北縣鶯歌鎮○○○路165巷3弄18號4樓
上列被告因侵占案件，經檢察官提起公訴（94年度偵字第3298號
），被告於本院準備程序中就被訴事實為有罪之陳述，經本院合
議庭裁定由受命法官獨任進行簡式審判程序，並判決如下：
    主  文
甲○○連續意圖為自己不法之所有，而侵占對於業務上所持有之
物，處有期徒刑柒月。
    事  實
一、甲○○自民國86年起至93年7 月3 日止，任職址設於臺北縣
　　三峽鎮○道里○道67號之台谷股份有限公司（下稱台谷公司
    ），擔任業務經理，負責開發業務及收取貨款等工作，乃係
    從事業務之人，竟意圖為自己不法之所有，基於概括犯意，
    自93年3 月起至同年7 月止，以變易持有為所有之意思，連
    續將業務上所收取由客戶繳交之貨款侵吞入己（詳如附表所
    示），侵占金額共計新臺幣（下同）518250元（起訴書誤載
    為537250元）。嗣經台谷公司察覺有異，始發現上情。
二、案經台谷公司告訴及臺北縣政府警察局三峽分局報請臺灣板
    橋地方法院檢察署檢察官偵查起訴，嗣經本院裁定進行簡式
    審判程序。
    理  由
一、上開事實，業據被告甲○○於本院準備程序及審理時均坦承
    不諱（見本院卷第17頁、第22頁），核與告訴代表人乙○○
    所指訴之情節相符，並有本票影本、台谷公司客戶對帳單影
    本、請款單影本、應收帳款資料影本、台谷公司團體保險被
    保險人名冊影本等在卷可稽，堪信被告前開任意性之自白確
    與事實相符。本件事證明確，被告上開犯行已堪認定，應依
    法論科。
二、查被告甲○○受僱於台谷公司，擔任業務經理，負責開發業
    務及收取貨款之工作，為從事業務之人，竟意圖為自己不法
    之所有，以變易持有為所有之意思，將業務上所收取由客戶
    繳交之貨款侵吞入己，核其所為，係犯刑法第336 條第2 項
    之業務侵占罪。又被告於受僱台谷公司期間，自93年3 月起
    至同年7 月止，先後多次將所收取之貨款侵吞入己之犯行，
    時間緊接，所犯構成要件復相同，顯係基於概括犯意反覆為
    之，為連續犯，應依刑法第56條規定，以1 罪論，並加重其
    刑。爰審酌被告枉顧他人之信任，竟貪圖私利而為本案犯行
    之犯罪動機、目的、手段，侵占數額為518250元，犯罪時間
    長約4 月之久，迄今尚未將所侵占之款項悉數歸還告訴人（
    尚積欠517250元，含利息在內），以致未能與告訴人達成和
    解，以及坦承犯行之犯罪後態度等一切情狀，量處如主文所
    示之刑，以資懲儆。
據上論斷，應依刑事訴訟法第299 條第1 項前段、第273 條之1
第1項 ，刑法第56條、第336 條第2 項，罰金罰鍰提高標準條例
第1 條前段，判決如主文。
本案經檢察官程秀蘭到庭執行職務。
中　　華　　民　　國　　94　　年　   6    月　　10    日
      　              　刑事第十庭　法　官  黃若美
上列正本證明與原本無異。
如不服本判決，應於判決送達後10日內向本院提出上訴狀 (應附
繕本)， 上訴於臺灣高等法院。
                                    書記官  曹秋冬
中　　華　　民　　國　　94　　年　　6 　　月　　10　　日
附表：
┌──┬──────┬──────┐
│編號│客戶簡稱    │侵占金額    │
├──┼──────┼──────┤
│ 一 │三重-厚德   │39300元     │
├──┼──────┼──────┤
│ 二 │三重-萬家   │35200元     │
├──┼──────┼──────┤
│ 三 │三重-力得   │6650元      │
├──┼──────┼──────┤
│ 四 │淡水-成發   │12100元     │
├──┼──────┼──────┤
│ 五 │八里-年豐   │24250元     │
├──┼──────┼──────┤
│ 六 │北市-建國   │9150元      │
├──┼──────┼──────┤
│ 七 │蘆洲-長城   │42350元     │
├──┼──────┼──────┤
│ 八 │新莊-嘉慷   │45700元     │
├──┼──────┼──────┤
│ 九 │新莊-泰元   │11250元     │
├──┼──────┼──────┤
│ 十 │新莊-鶴陽   │21200元     │
├──┼──────┼──────┤
│十一│新莊-合品   │10600元     │
├──┼──────┼──────┤
│十二│新莊-朝順   │29600元     │
├──┼──────┼──────┤
│十三│樹林-和成   │8000元      │
├──┼──────┼──────┤
│十四│鶯歌-森邦   │22850元     │
├──┼──────┼──────┤
│十五│淡水-搗擺成 │18500元     │
│    │發          │            │
├──┼──────┼──────┤
│十六│阿萬師      │7700元      │
├──┼──────┼──────┤
│十七│搗擺-嘉慷   │10600元     │
├──┼──────┼──────┤
│十八│朝順-搗擺   │4000元      │
├──┼──────┼──────┤
│十九│鶴陽-搗擺   │11400元     │
├──┼──────┼──────┤
│二十│泰山-朝宏   │68750元     │
├──┼──────┼──────┤
│二一│五股-東利   │30600元     │
├──┼──────┼──────┤
│二二│北市-日盛   │48500元     │
├──┴──────┴──────┤
│合計：518250元                  │
└────────────────┘
附錄本案論罪科刑法條全文：
中華民國刑法第335條第1項
意圖為自己或第3人不法之所有，而侵占自己持有他人之物者，
處五年以下有期徒刑、拘役或科或併科1000元以下罰金。
中華民國刑法第336條第2項
對於業務上所持有之物，犯前條第一項之罪者，處6月以上5年以
下有期徒刑，得併科3千元以下罰金。
